臺灣臺北地方法院民事裁定
110年度訴字第1885號
上  訴  人
即  被  告  張怡和  
被  上訴人
即  原  告  逸仙居社區管理負責人王玉雲

上列當事人間請求出讓區分所有權等事件，上訴人不服民國111
年6月17日本院第一審判決，提起上訴，本院裁定如下：
    主  文
本件被上訴人起訴之訴訟標的價額核定為新臺幣壹佰柒拾柒萬伍
仟壹佰肆拾貳元。
被上訴人應於收受本裁定正本五日內，補繳第一審裁判費新臺幣
壹萬伍仟陸佰肆拾貳元。
上訴人應於收受本裁定後五日內，繳納第二審裁判費新臺幣貳萬
柒仟玖佰參拾參元，逾期不補正，即駁回其上訴。
    理  由
一、按提起第二審上訴，應依民事訴訟法第77條之16第1項之規
    定繳納裁判費，為必須具備之程式。按以一訴主張數項標的
    者，其價額合併計算之。但所主張之數項標的互相競合或應
    為選擇者，其訴訟標的價額，應依其中價額最高者定之，民
    事訴訟法第77條之2第1項定有明文。
二、被上訴人最終訴之聲明為：㈠被告應出讓如附表所示之區分
    所有權及基地所有權應有部分（下稱系爭不動產）。㈡被告
    應給付原告27萬5022元，及自110年1月1日起至清償日止，
    按年息20％計算之利息。㈢被告應自110年1月1日起至清償日
    即被告出讓系爭不動產止，按月給付原告1萬2501元。是被
    上訴人第二項聲明之訴訟標的金額為27萬5022元；第三項訴
    之聲明核屬定期給付之性質，其權利存續期間超過10年，應
    依民事訴訟法第77條之10規定，推定以10年為存續期間，該
    部分訴訟標的價額應核定為150萬120元（計算式：1萬2501
    元×12個月×10年＝150萬120元），是本件訴訟標的價額應予
    核定為177萬5142元（計算式：27萬5022元＋150萬120元＝177
    萬5142元）。
三、本件第一審裁判費應徵1萬8622元，被上訴人僅繳第一審裁
    判費2980元，應補繳第一審裁判費1萬5642元。茲限被上訴
    人於收受本裁定正本5日內，如數逕向本院補繳。
四、上訴人之上訴聲明請求廢棄原判決，是上訴人之上訴利益為
    177萬5142元（計算式：27萬5022元＋150萬120元＝177萬5142
    元），應徵第二審裁判費2萬7933元。茲依前開規定，限上
    訴人於收受本裁定後5日內，如數向本院繳納，逾期即駁回
    其之上訴。
五、依民事訴訟法第442 條第2 項規定，裁定如主文。
中　　華　　民　　國　　111 　年　　7 　　月　　22　　日
                  民事第二庭  法  官  李子寧
以上正本係照原本作成。
如不服本裁定關於核定訴訟標的價額部分，應於送達後十日內向
本院提出抗告狀，並繳納抗告費新臺幣一千元；其餘關於命補繳
裁判費部分，不得抗告。　　　　　　　　　
中　　華　　民　　國　　111 　年　　7 　　月　　22　　日
　　　　　　　　　            書記官  黃幸雪
附表：（面積均平方公尺）
土地所有權部分      編號 所有  權人 土地坐落 面      積 地目 權利範圍 1 張怡和 臺北市○○區○○段○○段00地號 894 建 10000分之596 2  臺北市○○區○○段○○段000地號 84  10000分之596 

建物所有權部分          基地坐落：臺北市○○區○○段○○段00○000地號  建物門牌：臺北市○○區○○○路000號5樓之1         編號 所有 權人  建號 專用部分面積  建築式樣主要建築材料及房屋層數 權利範圍 備考 1    張怡和  臺北市○○區○○段○○段0000○號 主建物 附屬建物 9層樓鋼筋混凝土造    全部 含共同使用部分4095、4096、4098建號之持分     五層：156.68 合計：156.68 陽台：11.74 雨遮：3.67